臺灣苗栗地方法院刑事判決
110年度交易字第167號
公  訴  人  臺灣苗栗地方檢察署檢察官
被      告  江秀漢


指定辯護人  本院公設辯護人蔡文亮
上列被告因公共危險案件，經檢察官提起公訴（110年度偵字第2
976號），嗣經當事人雙方合意且被告認罪，由檢察官聲請改依
協商程序而為判決，本院裁定由受命法官獨任進行協商程序，判
決如下：
    主  文
江秀漢吐氣所含酒精濃度達每公升零點二五毫克以上而駕駛動力
交通工具，累犯，處有期徒刑柒月。
    犯罪事實及理由
一、本件犯罪事實及證據，均引用檢察官起訴書之記載（如附件
    ），並更正、補充如下：
　㈠犯罪事實欄一第1至5行關於江秀漢前科紀錄之記載及「詎其
    仍不知悔改，」均刪除；第6行「110年5月2日上午10時50分
    前某時」更正為「民國110年5月2日上午10時50分許前之某
    時」；第7行「苑東里興隆66號之住處飲用啤酒」更正為「
    苑東里18鄰興隆66號之住處內，飲用啤酒4、5罐」；第8行
    「某檳榔店飲用啤酒後」更正為「某檳榔攤內，飲用啤酒1
    、2罐後」；第9行「仍於」更正為「仍基於酒後駕駛動力交
    通工具之犯意，於」；第13行「苑裡鎮苑東里興隆26號前攔
    查」更正為「苗栗縣○○鎮00鄰○○里○○00號前攔檢盤查」。
　㈡證據部分補充：「警員職務報告1份」、「被告江秀漢於本院
    訊問及準備程序中之自白」（見偵卷第29頁，本院他字卷第
    39頁，本院交易卷第97、98頁）。
二、核被告所為，係犯刑法第185條之3第1項第1款吐氣所含酒精
    濃度達每公升0.25毫克以上而駕駛動力交通工具罪。被告前
    因公共危險案件，經本院以108年度交易字第365號判決判處
    有期徒刑6月確定，於109年10月16日執行完畢出監等情，有
    臺灣高等法院被告前案紀錄表存卷足憑，則被告於受徒刑執
    行完畢後，5年以內故意再犯本件有期徒刑以上之罪，為累
    犯，本院考量被告因前案入監執行完畢後，復再犯下本案犯
    行，前後案之犯罪類型及罪質均屬相同，依司法院釋字第77
    5號解釋意旨，本於罪刑相當原則，裁量應依刑法第47條第1
    項規定加重其刑。
三、本件經檢察官與被告於審判外達成協商之合意且被告已認罪
    ，其合意內容為：被告願受科刑之範圍為有期徒刑7月。經
    查，上開協商合意並無刑事訴訟法第455條之4第1項所列情
    形之一，檢察官聲請改依協商程序而為判決，本院爰不經言
    詞辯論，於協商合意範圍內為協商判決。又協商程序係就「
    量刑」部分為協商，是司法院釋字第775號解釋關於累犯裁
    量是否加重最低本刑之意旨，自不影響本件協商之結果，附
    此敘明。
四、應適用之法條：刑事訴訟法第455條之2第1項、第455條之4
    第2項、第455條之8、第454條第2項，刑法第185條之3第1項
    第1款、第47條第1項，刑法施行法第1條之1第1項。
五、本判決除有刑事訴訟法第455條之4第1項第1款、第2款、第4
    款、第6款、第7款所定情形之一，或違反同條第2項規定者
    外，不得上訴。如有前述例外得上訴之情形，又不服本判決
    ，得自判決送達之日起20日內，向本院提出上訴書狀併附理
    由，上訴於第二審法院。
本案經檢察官韓茂山提起公訴，檢察官蕭慶賢到庭執行職務。
中　　華　　民　　國　　110 　年　　11　　月　　30　　日
　　　　　　　　　刑事第一庭　法　官　高御庭
以上正本證明與原本無異。
中　　華　　民　　國　　110 　年　　11　　月　　30　　日
　　　　　　　　　　　　　　　書記官　林怡芳
附錄本案論罪科刑法條全文：
中華民國刑法第185條之3
駕駛動力交通工具而有下列情形之一者，處2年以下有期徒刑，
得併科20萬元以下罰金：
一、吐氣所含酒精濃度達每公升零點二五毫克或血液中酒精濃度
    達百分之零點零五以上。
二、有前款以外之其他情事足認服用酒類或其他相類之物，致不
    能安全駕駛。
三、服用毒品、麻醉藥品或其他相類之物，致不能安全駕駛。
因而致人於死者，處3年以上10年以下有期徒刑；致重傷者，處1
年以上7年以下有期徒刑。
曾犯本條或陸海空軍刑法第54條之罪，經有罪判決確定或經緩起
訴處分確定，於五年內再犯第1項之罪因而致人於死者，處無期
徒刑或5年以上有期徒刑；致重傷者，處3年以上10年以下有期徒
刑。
附件
臺灣苗栗地方檢察署檢察官起訴書
                                     110年度偵字第2976號
　　被　　　告　江秀漢　男　50歲（民國00年00月00日生）
　　　　　　　　　　　　住苗栗縣○○鎮○○里○○00號
　　　　　　　　　　　　國民身分證統一編號：Z000000000號
上列被告因公共危險案件，已經偵查終結，認應提起公訴，茲將
犯罪事實及證據並所犯法條分敘如下：
　　　　犯罪事實
一、江秀漢曾犯7次酒後駕車之公共危險案件，第6次經臺灣苗栗
    地方法院以108年度交易字第365號判決判處有期徒刑6月月
    ，併科罰金新臺幣3萬元確定，經入監服刑，於民國109年9
    月16日有期徒刑執行完畢(構成累犯)後接續執行罰金易服勞
    役，於同年10月16日執行完畢出監。詎其仍不知悔改，於11
    0年5月2日上午10時50分前某時，在其位於苗栗縣○○鎮○○里○
    ○00號之住處飲用啤酒，復於同日上午10時50分許，在苗栗
    縣苑裡鎮客庄里某檳榔店飲用啤酒後，其吐氣所含酒精濃度
    已達每公升0.25毫克以上，仍於同日上午11時5分許，騎乘
    車牌號碼000-000號普通重型機車上路，欲返回上址住處。
    嗣於同日上午11時12分許，行經苗栗縣苑裡鎮興隆路與青山
    巷交岔路口時，因騎乘機車手持香菸，而為警在苑裡鎮苑東
    里興隆26號前攔查，並對其施以酒精濃度測試，於同日上午
    11時31分許，測得其吐氣所含酒精濃度為每公升0.52毫克而查
    悉上情。
二、案經苗栗縣警察局通霄分局報告偵辦。
　　　　證據並所犯法條
一、證據清單及待證事實：
編號 證據名稱 待證事實   1 被告江秀漢於警詢及偵查中之自白  被告坦承上開犯罪事實。   2 酒精測定紀錄表、財團法人工業技術研究院呼氣酒精測試器檢定合格證書、苗栗縣警察局舉發違反道路交通管理事件通知單影本、車輛詳細資料報表各1份 證明被告確有騎乘機車於上開地點為警攔查，並測得其吐氣酒精濃度為每公升0.52毫克之事實。 
二、核被告江秀漢所為，係犯刑法第185條之3第1項第1款之公共
    危險罪嫌。又被告前有如犯罪事實欄所載之犯罪科刑及執行
    情形，有本署刑案資料查註紀錄表在卷可參，其於有期徒刑
    執行完畢後，5年以內故意再犯本件有期徒刑以上之罪，為
    累犯，請依刑法第47條第1項之規定加重其刑。
三、依刑事訴訟法第251條第1項提起公訴。
　　此　致
臺灣苗栗地方法院
中　　華　　民　　國　 110　　年　　5 　　月　　19　　日
                              檢  察  官  韓茂山
本件正本證明與原本無異　　　　　　　
中　　華　　民　　國　 110　　年　　5 　　月　　28　　日
                              書  記  官  謝曉雯 　　　　　　
附錄本案所犯法條全文 
中華民國刑法第185條之3
駕駛動力交通工具而有下列情形之一者，處 2 年以下有期徒刑
，得併科 20 萬元以下罰金：
一、吐氣所含酒精濃度達每公升零點二五毫克或血液中酒精濃度
    達百分之零點零五以上。
二、有前款以外之其他情事足認服用酒類或其他相類之物，致不
    能安全駕駛。
三、服用毒品、麻醉藥品或其他相類之物，致不能安全駕駛。
因而致人於死者，處 3 年以上 10 年以下有期徒刑；致重傷者
，處 1 年以上 7 年以下有期徒刑。
曾犯本條或陸海空軍刑法第 54 條之罪，經有罪判決確定或經緩
起訴處分確定，於五年內再犯第 1 項之罪因而致人於死者，處
無期徒刑或 5 年以上有期徒刑；致重傷者，處 3 年以上 10 年
以下有期徒刑。